臺灣臺南地方法院刑事判決　　　　　　　　　　　　　九十三年度訴字第三一八號
　　公　訴　人　臺灣臺南地方法院檢察署檢察官
　　被　　　告　丁○○
　　選任辯護人　蔡文斌律師
　　　　　　　　邱銘峰律師
右列被告因違反槍砲彈藥刀械管制條例案件，經檢察官提起公訴（九十三年度偵字第
一五四六號），本院判決如左：
    主  文
丁○○未經許可持有手槍，處有期徒刑伍年貳月，併科罰金新臺幣拾貳萬元，罰金如
易服勞役，以新臺幣玖佰元即銀元佰元折算壹日。扣案之美國ＢＥＲＥＴＴＡ廠製
九二ＦＳ型口徑九釐米制式半自動手槍壹把（含彈匣壹個，槍枝管制編號：0000
000000號）及子彈貳顆均沒收。
    事  實
一、丁○○於民國八十九年底，受郭一色（已歿）之囑託，保管可發射子彈具有殺傷
    力之美國ＢＥＲＥＴＴＡ廠製九二ＦＳ型口徑九釐米制式半自動手槍一把（含彈
    匣一個，槍枝管制編號：0000000000號），及子彈十六顆，因而未經
    許可而將前開槍彈寄藏在臺南市○○區○○街一段三十號之二住處。嗣郭一色於
    不詳時日死亡後，丁○○即改以自己持有之意思而持有前開槍彈，並於九十三年
    二月一日上午六時二十八分許，攜帶上開槍彈，駕駛其女友丙○○（現為丁○○
    之配偶）所有車號五Ｗ－四七二０號自小客車外出。於行經臺南縣麻豆鎮○○○
    路五九一號「喬美海產餐廳」前時，適逢野狗吠叫不停，丁○○竟持槍朝該餐廳
    鐵捲門射擊十一槍以發洩情緒。員警據報後，在現場扣得射擊後之彈殼五顆、彈
    頭一顆、彈頭碎片八個。嗣為警循線於同日下午五時許，在丙○○住處之前開車
    輛內當場查獲，並扣得美國ＢＥＲＥＴＴＡ廠製九二ＦＳ型口徑九釐米制式半自
    動手槍一把（含彈匣一個，枝管制編號：0000000000號）、射擊後之
    空彈殼二顆及制式子彈五顆（其中三顆子彈業因試射擊發而失其殺傷力）。
二、案經臺南縣警察局麻豆分局報告臺灣臺南地方法院檢察署檢察官偵查起訴。
    理  由
一、右揭犯罪事實，業據被告丁○○於偵查及審判中坦承不諱，核與證人丙○○、甲
    ○○之證述互核相符，復有臺南縣警察局麻豆分局刑案現場勘查照片三十三幀及
    監視器翻拍照片二幀附卷可稽，並有美國ＢＥＲＥＴＴＡ廠製九二ＦＳ型九釐米
    制式半自動手槍一把（含彈匣一個，槍枝管制編號：0000000000號）
    、子彈五顆、射擊後之彈殼七顆、彈頭一顆、彈頭碎片八個可資佐證。前開扣案
    之手槍及制式子彈五顆送鑑驗結果，認「係美國ＢＥＲＥＴＴＡ廠製九二ＦＳ型
    九釐米制式半自動手槍，機械性能良好，可擊發同口徑制式子彈，具殺傷力」，
    「送鑑之制式九０手槍子彈五顆（試射三顆），認均係口徑九釐米制式子彈，認
    均具殺傷力」等情，有內政部警政署刑事警察局九十三年三月十日刑鑑字第０九
    三００二七三０四號槍彈鑑定書在卷足憑，足認被告自白與事實相符，應可採信
    。本件被告未經許可，持有具殺傷力之槍彈事證明確，被告犯行足堪認定，應依
    法論科。
二、按槍砲彈藥刀械管制條例係將持有與寄藏為分別之處罰規定，而寄藏與持有，均
    係將物置於自己實力支配之下，僅寄藏必先有他人之持有行為，而後始為之受寄
    代藏而已，故寄藏之受人委託代為保管，其保管之本身，亦屬持有，不過，此之
    持有係受寄之當然結果，不應另就持有予以論罪（最高法院八十八年度台上字第
    七六一號判決參照）。惟行為人嗣後變更代為保管之意思，而以自己所有之意思
    持有槍彈，應僅論以持有為已足，合先敘明。
三、查被告丁○○未經許可持有制式手槍及子彈，核其所為，係違反槍砲彈藥刀械管
    制條例第七條第四項之未經許可持有式制手槍罪、同條例第十二條第四項之未經
    許可持有子彈罪。又被告雖供稱受郭一色之囑託而代為保管前開槍彈，惟參酌被
    告於郭一色死亡後，仍保有前開槍彈，並攜帶前開槍彈外出等情，足見被告於案
    外人郭一色死亡後，即以自己所有之意思而持有前開槍彈，起訴書認被告係為他
    人寄藏前開槍彈，容有誤會。被告所犯未經許可持有制式手槍罪及未經許可持有
    子彈罪，係一行為觸犯數罪名，為想像競合犯，應依刑法第五十五條規定，從一
    重之未經許可持有制式手槍罪論處。爰審酌被告年輕力盛，不思進取，未經許可
    持有槍彈，犯行嚴重危害社會治安及他人之生命、身體安全，甚且僅因情緒不佳
    即持槍射擊，對社會治安及他人之安全所生損害甚大，惟其犯後坦承犯行等一切
    情狀，量處如主文所示之刑，並就併科罰金部分，諭知易服勞役之折算標準，以
    資懲儆。
四、至於辯護人及被告雖主張被告罹患胃潰瘍，身體狀況不佳，且新婚未久又有雙親
    待其奉養，而高等法院臺南分院就相類似之案件，亦僅量處有期徒刑三年六月，
    爰請求減輕其刑等語，並提出診斷證明書、戶籍謄本及臺灣高等法院九十三年度
    重上更(二)字第一七四號判決書為證。惟查，科刑時雖必須依刑法第五十七條規定
    ，審酌犯罪之動機、目的、手段、犯人之智識程度、所生危害及犯罪後態度等，
    至於犯人之生活狀況雖亦係審酌項目之一，然並非據為科刑輕重之唯一標準。本
    院審酌被告所持有之制式手槍殺傷力強大，對社會治安造成相當大之危險，且無
    故持有制式槍彈之行徑本為法律所明文禁止，依被告為高中肄業之智識程度，對
    此自無不知之理，然其非但明知持有槍彈係違法之事，更僅因情緒不佳即持槍四
    下射擊，其擁槍自重之心態昭然至明，惟本院亦已參酌其事後坦承犯行，犯罪後
    態度良好之情狀，因而量處如主文所示之刑。至於辯護人及被告前開主張減刑之
    理由，本院認並無情堪憫恕之處，且辯護人所提出臺灣高等法院臺南分院之判決
    ，係因被告自首而獲減其刑，與本案尚難相提並論，故辯護人及被告減輕刑度之
    請求，自屬無據，併此說明。
五、扣案之美國ＢＥＲＥＴＴＡ廠製九二ＦＳ型口徑九釐米制式半自動手槍一枝（含
    彈匣一個，枝管制編號：0000000000號）及制式九０手槍子彈二顆經
    送鑑定結果，認均具有殺傷力等情，已如前述，自屬違禁物，均應依刑法第三十
    八條第一項第一款之規定宣告沒收。至扣案之其餘制式九０手槍子彈三顆，業於
    送鑑定時試射擊發而失其殺傷力；另現場查獲射擊後之彈殼五顆、彈頭一顆、彈
    頭碎片八個，及在前開車輛內起獲射擊後之彈殼二顆，均非屬違禁物，爰均不為
    沒收之諭知，附此敘明。
據上論斷，應依刑事訴訟法第二百九十九條第一項前段，槍砲彈藥刀械管制條例第七
條第四項、第十二條第四項，刑法第十一條前段、第五十五條、第四十二條第二項、
第三十八條第一項第一款，罰金罰鍰提高標準條例第二條，判決如主文。
本案經檢察官乙○○到庭執行職務。
中        華        民        國    九十三    年    八    月    十一    日
                              臺灣臺南地方法院刑事第九庭
                                  審判長法  官    鄭  文  祺
                                        法  官    蔡  奇  秀
                                        法  官    林  中  如
右正本證明與原本無異。
如不服本判決，應於判決送達後十日內向本院提出上訴狀( 應附繕本 )。
中        華        民        國    九十三    年    八    月    十一    日
                                        書記官    馬  愛  君
附錄本案論罪科刑法條全文：
槍砲彈藥刀械管制條例第七條第四項：
未經許可，持有、寄藏或意圖販賣而陳列第一項所列槍砲、彈藥者，處五年以上有期
徒刑，併科新臺幣一千萬元以下罰金。
槍砲彈藥刀械管制條例第十二條第四項：
未經許可，持有、寄藏或意圖販賣而陳列第一項子彈者，處五年以下有期刑，併科新
臺幣三百萬元以下罰金。
